【裁判字號】    99,司養聲,155
【裁判日期】    991221
【裁判案由】    認可收養
【裁判全文】
臺灣臺南地方法院民事裁定           99年度司養聲字第155號
聲  請  人
即收養人    李同
聲  請  人
即被收養人  翁常飛
上列當事人間聲請認可收養事件，本院裁定如下：
    主      文
李同（男，民國○○年○月○日生，身分證統一編號：Ｚ000
000000號）自民國九十九年九月二日起收養翁常飛（女，
民國○○○年○月○日生，身分證統一編號：Ｚ0000000
00號）為養女應予認可。
聲請程序費用新臺幣壹仟元由聲請人負擔。
    理      由
一、按收養應以書面為之，並向法院聲請認可；被收養者為成年
    人而有下列各款情形之一者，法院應不予收養之認可：一意
    圖以收養免除法定義務，二依其情形，足認收養於其本生父
    母不利，三有其他重大事由，足認違反收養目的；夫妻之一
    方被收養時，應得他方之同意；子女被收養時，應得其父母
    之同意，前項同意應作成書面並經公證；收養者之年齡，應
    長於被收養者20歲以上，民法第1079條第1項、第1079條之2
    、第1076條前段、第1076條之1第1項前段、第1073條第1項
    前段分別定有明文。
二、本件聲請意旨略稱：收養人李同未婚無子女，因年紀漸長，
    需要人照顧，與被收養人翁常飛已共同生活一年多，平日即
    由被收養人照顧，乃興起收養被收養人翁常飛之念，因被收
    養人之生父已過世，經徵得被收養人翁常飛之配偶張振生、
    母親黃英花同意後，兩造成立收養契約書，爰提出收養同意
    書、收養契約書各1件、戶籍謄本2件、除戶謄本3件、財團
    法人海峽交流基金會認證之公證書2件為證，聲請本院認可
    等語。
三、查收養人李同未婚無子女，長於被收養人翁常飛20歲以上，
    有卷附戶籍謄本2件可稽，堪予認定；又查收養人因年紀漸
    長，需要人照顧，與被收養人翁常飛已共同生活一年多，平
    日即由被收養人照顧，乃興起收養被收養人翁常飛之念，因
    被收養人之生父已過世，經徵得被收養人翁常飛之配偶張振
    生、母親黃英花同意後，兩造成立收養契約書等情，業據收
    養人李同、被收養人翁常飛及其配偶張振生到庭陳述明確，
    有本院99年10月4日訊問筆錄在卷可按，且有卷附收養同意
    書、收養契約書各1件、經財團法人海峽交流基金會認證之
    公證書2件為證，堪信聲請人之主張為真實。末查，本件被
    收養人由收養人收養，亦查無意圖以收養免除法定義務，或
    其他重大事由足認違反收養目的之情事，是本件收養關係於
    法並無不合，應予認可。
四、依非訟事件法第21條第1項前段、第24條第1項、第23條，民
    事訴訟法第85條第1項前段，裁定如主文。
中    華    民    國    99    年    12    月    21    日
                  家事法庭    司法事務官  柯雅菱
以上正本係照原本作成。
如不服本裁定，應於裁定送達後10日內向本院提出抗告狀，並繳
納抗告費新台幣1千元。
中    華    民    國    99    年    12    月    24    日
                                  書記官  鄭隆慶

司法院資訊處製作；財團法人民間司法改革基金會備份。
